【裁判字號】    97,抗,1310
【裁判日期】    971008
【裁判案由】    聲明異議
【裁判全文】
臺灣高等法院民事裁定                  97年度抗字第1310號
再  抗告人  甲○○
代  理  人  徐揆智律師
            林幸慧律師
上列再抗告人因與相對人國立臺北教育大學間聲明異議事件，對
於中華民國97年9月11日本院97年度抗字第1310號裁定，提起再
抗告，本院裁定如下：
    主  文
再抗告駁回。
再抗告程序費用由再抗告人負擔。
    理  由
一、按抗告法院之裁定除以抗告不合法而駁回者外，對於抗告法
    院之裁定再為抗告，僅得以其適用法規顯有錯誤為理由，並
    經原法院之許可者為限。前項許可，以原裁定所涉及之法律
    見解具有原則上之重要性者為限。原裁定法院認為不應許可
    者，應以裁定駁回其抗告。民事訴訟法第486條第1項、第4
    項、第5項、第6項，第436條之3第3項定有明文，上開規定
    ，依強制執行法第30條之1規定，於強制執行程序準用之。
    至所謂適用法規顯有錯誤，係指原裁定就其取捨證據所確定
    之事實適用法規顯有錯誤，而所謂原則上之重要性，係指該
    再抗告事件所涉及之法律問題，意義重大而有加以闡釋之必
    要者而言。
二、本件再抗告意旨略以：相對人之執行名義為臺灣臺北地方法
    院95年度訴字第8706號民事判決，損害賠償金額為新臺幣18
    4萬8,202元。另再抗告人自始即為臺北市○○路○段21巷20
    、25號房屋之所有權人，而25號房屋僅部分占用相對人所管
    理之土地，且再抗告人係經前手頂讓而來，亦非無權占用，
    相對人不得自行僱工拆除25號全部房屋，嗣經兩造協調，由
    再抗告人同意拆除25號房屋，以換取相對人將上開民事判決
    損害賠償金額折為1元，此一事實有當時協調之臥龍里里長
    張枝鉦為證。詎25號房屋拆除後，相對人竟翻臉不認帳，但
    其既已捨棄1元以外之請求，立即生效，自不得事後仍持該
    損害賠償之民事判決以為執行名義，顯然不符強制執行之法
    定要件，執行法院未予審核，對於無執行名義之強制執行聲
    請事件，仍准予強制執行，明顯違背法令云云。惟查上開再
    抗告之理由，再抗告人業已於抗告程序中執為抗告理由，本
    院亦於原裁定理由欄四內具體說明，並認原執行法院裁定駁
    回再抗告人之聲明異議，於法核無不合，即無所涉及之法律
    見解具有原則上重要性之情事，不具有重大意義而有加以闡
    釋之必要；而再抗告人未另具體指明本院有如何適用法規顯
    有錯誤之處，則依前開說明，本件再抗告於法不合，應予駁
    回。
三、據上論結，本件再抗告不應許可，爰裁定如主文。
中    華    民    國    97    年    10    月    8     日
                  民事第十五庭
                      審判長法  官  林恩山
                            法  官  黃國忠
                            法  官  郭松濤
正本係照原本作成。
如不服本裁定應於送達後10日內向本院提出抗告狀，並繳納抗告
費新臺幣1,000元。
中    華    民    國    97    年    10    月    9     日
                            書記官  方素珍


司法院資訊處製作；財團法人民間司法改革基金會備份。
